【裁判字號】    97,易,488
【裁判日期】    970324
【裁判案由】    竊盜
【裁判全文】
臺灣臺北地方法院刑事判決               97年度易字第488號
公  訴  人  臺灣臺北地方法院檢察署檢察官
被      告  丙○○
                    （另案於臺灣臺北監獄臺北分監執行中）
            甲○○
上列被告等因竊盜案件，經檢察官提起公訴（96年度偵字第2256
7號、96年度偵緝字第2167號），本院判決如下：
    主  文
丙○○共同竊盜，處有期徒刑伍月，如易科罰金，以新臺幣壹仟
元折算壹日。
甲○○共同竊盜，處有期徒刑肆月，如易科罰金，以新臺幣壹仟
元折算壹日，減為有期徒刑貳月，如易科罰金，以新臺幣壹仟元
折算壹日。
    犯罪事實
一、丙○○前於民國92年間，因搶奪及毒品案件，分經本院以92
    年度訴緝字第121號、91年度訴字第226號各判處有期徒刑7
    月，又於93、94年間，因竊盜案件，分經臺灣高等法院及本
    院以93年度上易字第957號、93年度簡字第1363號各判處有
    期徒刑1年10月與6月確定，並經臺灣高等法院以94年度聲字
    第628號裁定定應執行刑為有期徒刑3年4月，而於93年1月9
    日入監服刑，於95年6月27日縮刑假釋出監，縮刑期滿日期
    為96年2月5日（於本件尚不構成累犯）。
二、丙○○、甲○○於95年10月28日凌晨1時39分許，駕駛向不
    知情之陳志男借得之車牌號碼AC-2533號自小貨車，前往臺
    北市○○區○○路493巷48弄23-3號前，共同基於意圖為自
    己不法所有之犯意聯絡，以徒手搬運方式竊取乙○○置放於
    該路段之車牌號碼CK-0331號自小貨車車斗上三菱牌紅色發
    電機1台，得手後由2人搬運至所借得車牌號碼AC-2533號自
    小貨車後，隨即將所竊得發電機載往臺北縣永福橋下跳蚤市
    場販賣，得款新臺幣（下同）2,000元則由丙○○花用殆盡
    ，嗣經乙○○發現發電機遺失後，尋線取得監視器攝影照片
    ，報警處理而查知上情。
三、案經臺北市政府警察局萬華分局報告臺灣臺北地方法院檢察
    署檢察官偵查及自動檢舉後起訴。
    理    由
壹、證據能力部分：按被告以外之人於審判外之言詞或書面陳述
    ，除法律有規定者外，不得作為證據；被告以外之人於偵查
    中向檢察官所為之陳述，除顯有不可信之情況者外，得為證
    據，刑事訴訟法第159條第1項、第159條之1第2項分別定有
    明文。又按被告以外之人（包括證人、鑑定人、告訴人、被
    害人及共同被告等）於審判外之陳述雖不符刑事訴訟法第15
    9條之1至159條之4等4條之規定，而經當事人於審判程序同
    意作為證據，法院審酌該言詞陳述或書面陳述作成時之情況
    ，認為適當者，亦得為證據；當事人、代理人或辯護人於法
    院調查證據時，知有刑事訴訟法第159條第1項不得為證據之
    情形，而未於言詞辯論終結前聲明異議者，視為有前項之同
    意，同法第159條之5定有明文。立法意旨在於傳聞證據未經
    當事人之反對詰問予以核實，原則上先予排除。惟若當事人
    已行使反對詰問權；或於言詞辯論終結前未聲明異議，基於
    尊重當事人對傳聞證據之處分權，及證據資料愈豐富，愈有
    助於真實發見之理念，且強化言詞辯論主義，使訴訟程序得
    以順暢進行，上開傳聞證據亦均具有證據能力。本件認定犯
    罪之證據中，部分為傳聞證據，證人乙○○、丙○○於檢察
    官偵查時之訊問筆錄，係經具結後所作成，依刑事訴訟法第
    159條之2第2項之規定，具有證據能力；其餘本院認定事實
    所憑之證據，部分屬傳聞證據，惟檢察官、被告均未於本院
    言詞辯論終結前聲明異議，本院審酌該等言詞或書面陳述作
    成之情況，並無非出於任意性或不正取供，或違法或不當情
    事，且客觀上亦無不可信之情況，堪認為適當，依刑事訴訟
    法第159條之5第2項規定，均得作為證據。
貳、實體部分
一、上開事實業據被告丙○○於本院審理時坦承不諱，並經證人
    陳志男、乙○○分於偵查及本院審理時證述在卷（見偵查卷
    第46至47頁、偵緝卷第54至55頁、本院卷第48至49頁），復
    有監視錄影器翻拍照片2張附卷可稽（見偵查卷第20頁），
    足認被告丙○○上開自白符實可採。其上開竊盜犯行，洵堪
    認定，應予依法論處。
二、訊據被告甲○○對於向不知情之陳志男借用車牌號碼AC-253
    3號自小貨車，與丙○○前往臺北市○○區○○路493巷48弄
    23-3號前，搬運停放於該處CK-0331號貨車車廂內之三菱牌
    紅色發電機1台，並將發電機一同載往臺北縣永福橋下跳蚤
    市場變賣之事實並不爭執，惟矢口否認有何竊盜犯行，辯稱
    ：丙○○告訴伊有一台發電機壞了，要伊拿去修理，丙○○
    說是他父親的，不知道不是丙○○的云云。經查：
    (一)被告甲○○於95年10月27日中午某時許，與被告丙○○一
      同向不知情之陳志男借得之車牌號碼AC-2533號自小貨車
      後，與丙○○前往臺北市○○區○○路493巷48弄23-3號
      前，搬運停放於該處CK-0331號貨車車廂內之三菱牌紅色
      發電機1台，並將發電機一同載往臺北縣永福橋下跳蚤市
      場變賣，由丙○○取得現金2,000元之事實，業據證人陳
      志男、林阿梅及本案共同被告甲○○以證人身分分別於偵
      查中、本院審理時結證供述述明確（見偵查卷第46至47頁
      、偵緝卷第54至55頁、本院卷第48至51頁），復有監視錄
      影器翻拍照片2張附卷可稽，被告甲○○對此部分之事實
      亦供陳不諱，已堪認定。
    (二)次按，共同正犯之意思聯絡，不限於事前有所協議，其於
      行為當時，基於相互之認識，以共同犯罪之意思參與者，
      亦無礙於共同正犯之成立。被告甲○○固以前詞置辯，雖
      經證人丙○○於本院審理時證稱「我是跟他說我有一台發
      電機要搬去修理，我說放在別台車上，叫他跟我去搬。」
      等語，惟查，本件被告2人於搬運上開發電機時點係於凌
      晨1時39分許，當時修理發電機店家應無營業情狀，亦非
      一般人日常處理機具修復時點，況被告2人所行竊物品發
      電機，係置放於乙○○於上開處所正常停放之自小貨車上
      ，當時車輛係沿牆壁停放、車門有上鎖，車上無垃圾、雜
      物，而該發電機亦無污穢、毀損情況，該車輛除發電機外
      ，尚有放置灑農藥機具等情，業據證人乙○○於本院審理
      時結證綦詳（見本院卷第48頁背面），是被告甲○○縱於
      經丙○○邀同借車之際誤信係為搬運丙○○所有物品，然
      於駕車至上開發電機所置放車輛停放位置之際，於客觀上
      ，應已知悉所搬運之發電機並非丙○○或其父親所有之物
      ，再者，果若該發電機確屬丙○○所有，並置放於車號CK
      -0331號自小貨車上，則丙○○何以不逕以該自小貨車載
      運前往修復即可，反另需邀同被告甲○○另行借用車輛，
      並於深夜時刻搬運上開發電機，並隨即將該發電機載往福
      和橋下跳蚤市場，以區區2,000元現金處分變賣，而非待
      天亮後送往修復處所修理，顯見被告甲○○於行為當時對
      於所搬運之物品非證人丙○○或其父親所有一情，已有所
      認識，是被告甲○○確有共同竊取發電機之意甚明。
    (三)又證人丙○○於本院審理時，亦結證證稱，「（問：他有
      無跟你確定發電機是誰的？）他沒有這樣問我。」、「（
      問：你爸爸賣麵，有無使用發電機？）沒有。」、「（在
      中央市場那邊大家有無準備發電機在那邊？）沒有。」，
      於偵查時則證稱，「我沒有跟甲○○說是我的，我是跟他
      說我有一台東西要搬去永和福和橋下，拜託他幫我借車。
      」（見偵緝卷第57頁），參諸被告甲○○所陳稱，「當初
      ，丙○○沒有說是他的東西，他是叫我幫忙搬，我以為是
      他父親的，他父親是在市場賣飯」等語（見偵緝卷第57頁
      ），是被告甲○○除未向丙○○確認該發電機所有權歸屬
      ，證人丙○○亦未以欺瞞方式，表示發電機是其父親所有
      ，況於行竊時，證人乙○○所有車輛上除上開發電機外，
      尚有其他噴灑農藥機具，已屬破舊，亦經證人乙○○證述
      於卷，則若該發電機係供證人丙○○父親販賣食物所用，
      何以同時於該車輛上另有農用機具置放，並於搬運發電機
      前後、變賣發電機時，被告甲○○均未向證人丙○○求證
      ，是被告上開辯詞，顯與常情有違，顯不可採。
    (四)綜上所述，本件證據明確，已可認定被告甲○○有上開竊
      盜犯行，自應依法論科。
三、核被告丙○○、甲○○2人所為，係犯刑法第320條第1項竊
    盜罪；被告2人間就上開竊盜犯行，具有犯意聯絡及行為分
    擔，應依刑法第28條論以共同正犯。爰審酌被告2人正值青
    壯年，不思正當工作以獲取財物，妄想以竊盜手段不勞而獲
    ，因而造成乙○○受有損害，另被告甲○○始終否認犯行，
    被告丙○○於犯後尚能坦承犯行，兼衡渠等2人智識、品行
    、所竊財物價值、犯後態度、參與程度、所獲取金錢係由被
    告丙○○花用殆盡，被告2人均表明願意賠償損害，然尚未
    與被害人達成和解等一切情狀，分別量處被告2人如主文所
    示之刑，並諭知易科罰金之折算標準。又本件被告丙○○、
    甲○○所犯竊盜犯行，其犯罪時間均係於96年4月24日前，
    然被告丙○○前受通緝日期為96年5月31日，並於96年8月28
    日為警緝獲，有臺灣臺北地方法院檢察署通緝書、臺北縣政
    府警察局中和分局通緝案件報告書附卷可查，是被告丙○○
    係在中華民國九十六年罪犯減刑條例於96年7月16日施行之
    前發佈通緝，於該條例施行後緝獲，依該減刑條例第5條規
    定，被告丙○○係於減刑條例前經通緝，而未自動歸案，自
    無同條例之適用；另被告甲○○所犯並符合中華民國九十六
    年罪犯減刑條例第2條第1項第3款之規定，復無該條例第3條
    規定不得減刑之情形，爰減其宣告刑2分之1，並依該條例第
    9條之規定，諭知其減刑後易科罰金之折算標準。
四、據上論斷，應依刑事訴訟法第284條之1、第299條第1項前段
    ，刑法第28條、第320條第1項、第41條第1項前段，刑法施
    行法第1條之1，中華民國九十六年罪犯減刑條例第2條第1項
    第3款、第7條、第9條，判決如主文。
本案經檢察官蕭方舟到庭執行職務。
中    華    民    國    97    年    3     月    24    日
                  刑事第十庭        法  官  呂煜仁
上正本證明與原本無異。
如不服本判決，應於判決送達後10日內向本院提出上訴狀（應抄
附繕本）。告訴人或被害人如對於本判決不服者，應具備理由請
求檢察官上訴，其上訴期間之計算係以檢察官收受判決正本之日
期為準。
                                    書記官  陳泰寧
中    華    民    國    97    年    3     月    25    日
附錄本案論罪科刑所適用法條全文：
刑法第320條第1項：
意圖為自己或第三人不法之所有，而竊取他人之動產者，為竊盜
罪，處5年以下有期徒刑、拘役或5百元以下罰金。


司法院資訊處製作；財團法人民間司法改革基金會備份。
